# 专项应付款

提问人：zhongruifan 时间：2015-12-07 23:53:38
请教陈版，地方财政拨陆续拨给某农业企业 300 万元用于农田改造，修建田间道路，企业收到财政拨款时 借：银行存款 贷：专项应付款 ，支付工程款时 借 专项应付款 贷：银行存款 1 、企业收到财政拨款是否记入专项应付款 还是记入递延收益， 2 、目前政府正在验收，如果政府验收完之后，企业要如何做账呢？

回答人：chenyiwei
请首先确定这是政府资本性投入还是政府补助。如果是政府资本性投入，则暂挂专项应付款，完工后转入资本公积；如果是政府补助，则计入递延收益。无论何种情况，相关支出都不可直接从专项应付款中列支。